【裁判字號】    90,上易,99
【裁判日期】    900515
【裁判案由】    恐嚇
【裁判全文】
台灣高等法院花蓮分院刑事判決                        九十年度上易字第九九號
    上  訴  人  臺灣臺東地方法院檢察署檢察官
    被      告  乙○○
                甲○○
右上訴人因被告恐嚇案件，不服臺灣台東地方法院八十九年度易字第三三二號中華民
國八十九年十二月十二日第一審判決 (起訴案號：臺灣台東地方法院檢察署八十九年
度偵字第六○二號)，提起上訴，本院判決如左：
    主  文
上訴駁回。
    理  由
一本案經本院審理結果，認第一審判決被告乙○○、甲○○無罪，並無不當，應予維
  持，並引用一審判決書記載之理由。
二檢察官上訴意旨略以：(一)丁○○與丙○○素昧平生，毫無嫌隙，苟非受到乙○○、
  甲○○兄弟之教唆，實無理由於凌晨五時在ＫＴＶ店內以電話恐嚇丙○○；(二)類此
  恐嚇他人之事，乙○○、甲○○如非親自為之，自當吩咐自己極為信任之人（如受
  雇於渠等之丁○○）為之；(三)細觀丁○○所提出之簿冊，其上雖記載「阿茂」之電
  話號碼，惟其名字之記載錯誤（應為「阿懋」），且記載突兀，顯係事後補記；(四)
  綜合以上間接證據，本於推理作用，應足以認定乙○○、甲○○二人教唆丁○○恐
  嚇之犯行。
三惟按犯罪事實應依證據認定之，無證據不得推定其犯罪事實；不能證明被告犯罪者
  ，應諭知無罪之判決，刑事訴訟法第一百五十四條、第三百零一條第一項分別定有
  明文；又認定犯罪事實，所憑之證據，不論係直接證據或間接證據，其為訴訟上之
  證明，須於通常一般之人均不致於有所懷疑，而得確信其為真實之程度者，始得據
  之為有罪之認定，倘其證明尚未達到此一程度，而有合理性懷疑之存在時，即無從
  為有罪之認定（最高法院五二年度台上字第一三００號、七十六年台上字第四九八
  六號判例參照）。查丁○○於被告乙○○、甲○○二人所開設「茉莉坊ＫＴＶ」擔
  任經理職務，為被告乙○○、甲○○二人之受僱人，與被告乙○○、甲○○二人關
  係密切，固毋庸置疑，惟依一般社會常情，當事人以外之人因昧於所謂之江湖義氣
  ，因一時衝動，擅自出面為人逞一時之氣者，並非絕無僅有，是丁○○於本院審理
  時所證伊感於平日受到被告乙○○之多方照顧，因而酒後一時衝動，擅自對丙○○
  施加恐嚇，被告乙○○、甲○○確實並不知情一節，尚非全然不可採信。檢察官上
  訴意旨所指之間接事證，其為訴訟上之證明，尚未至令本院無可懷疑之程度，原審
  本諸罪疑惟輕之法則，判決被告乙○○、甲○○無罪，即難謂為不當。
四此外，本院復查無其他積極證據，足以證明被告有公訴意旨所指之教唆恐嚇犯行，
  檢察官上訴意旨仍執前詞指摘原判決不當，核無理由，應予駁回。
據上論斷，應依刑事訴訟法第三百七十三條、第三百六十八條，判決如主文。
本案經檢察官翟光軍到庭執行職務。
中      華      民      國    九十      年      五      月     十五     日
                                    審判長法官  謝  志  揚
                                          法官  蔣  有  木
                                          法官  何  方  興
右正本證明與原本無異。
本件不得上訴。
                                        書記官  劉  妙  娘
中      華      民      國    九十      年      五      月     十七     日


司法院資訊處製作；財團法人民間司法改革基金會備份。
